臺灣高等法院高雄分院刑事判決
111年度上訴字第268號
上  訴  人  
即  被  告  黃豐鼎



選任辯護人  鄭伊鈞律師
            陳錦昇律師
上列上訴人因違反槍砲彈藥刀械管制條例案件，不服臺灣屏東地
方法院110年度重訴字第7號，中華民國111年1月26日第一審判決
（起訴案號：臺灣屏東地方檢察署110年度偵字第5858號），提
起上訴，本院判決如下：
    主  文
上訴駁回。
    事  實
一、黃豐鼎明知具殺傷力非制式手槍及槍砲之主要組成零件，分
    別屬槍砲彈藥刀械管制條例第4 條第1 項第1 款、第2 項所
    列管之管制物品，非經中央主管機關許可，不得非法持有，
    竟仍基於持有具殺傷力非制式手槍及槍砲主要組成零件之犯
    意，於民國109 年8 月下旬前某日，在不詳地點，取得如附
    表編號1 、2 所示之具殺傷力非制式手槍1 支（含金屬彈匣
    2 個，槍枝管制編號：0000000000號）、槍管1 個，而未經
    許可持有上開非制式手槍（含金屬彈匣2 個）及槍管。嗣黃
    豐鼎為避免遭警方查緝，遂於109 年8 月下旬某日下午2 時
    至3 時許，在其友人曾錦新位於屏東縣○○鄉○○路00號之住處
    旁空地，將上開非制式手槍（含金屬彈匣2 個）及槍管均交
    由曾錦新寄藏（曾錦新所犯非法寄藏非制式手槍及槍砲之主
    要組成零件等罪嫌部分，業經原審法院另案以110 年度訴字
    第40號判處罪刑確定）。嗣經員警於109 年10月7 日（起訴
    書誤載為107 年10月7 日，應予更正）下午2 時20分許，持
    原審法院核發之搜索票前往曾錦新上址住處執行搜索，當場
    扣得如附表編號1 、2 所示之非制式手槍1 支（含2 個金屬
    彈匣）及槍管1 個，始查悉上情。
二、案經屏東縣政府警察局內埔分局報告臺灣屏東地方檢察署檢
    察官偵查後起訴。
    理  由
一、證據能力方面
  ㈠被告黃豐鼎及辯護人主張：證人曾錦新於警詢中所為之陳述
    為審判外之陳述，無證據能力云云。惟本院並未引用證人曾
    錦新於警詢中之陳述作為認定被告犯行之證據，自無認定證
    人曾錦新之證詞有無證據能力之必要。又本院雖未引用曾錦
    新警詢之陳述作為證明被告犯罪事實存否之證據，然仍可將
    曾錦新警詢之陳述作為減損證人陳述之證明力之彈劾證據使
    用，附此敘明。
  ㈡本判決所引用被告以外之人於審判外所為之言詞或書面陳述
    ，除前開爭執部分外，檢察官、被告及辯護人於本院審理中
    表明同意作為證據，本院審酌該言詞或書面陳述作成時並無
    不法之情事，認為適當，依刑事訴訟法第159條之5第1項規
    定，自得採為認定本案之證據。
二、認定事實所憑之證據及理由
    訊據被告黃豐鼎固坦承其曾於109 年8 月某日某時許，在曾
    錦新前開住處旁空地交付手槍1 支與曾錦新等情，惟矢口否
    認有何非法轉讓及非法持有非制式手槍及槍砲之主要組成零
    件罪之犯行，辯稱：我當初買的是模型槍，被陳慶良借去，
    陳慶良歸還之後，我發現不是我原來的槍，要退回去，可是
    又找不到陳慶良，曾錦新就跟我說把槍給他；扣案的槍枝不
    是我的，是陳慶良拿一支舊的槍把我新的模型槍換走了，我
    不知道陳慶良給我的槍有殺傷力，我如果知道我就不會收，
    也不會給曾錦新；紙袋內我只有看到手槍，沒注意到還有彈
    匣、槍管等語。辯護人則為被告辯護稱：被告固坦承曾於起
    訴書所載之時間、地點交付手槍1 支與曾錦新，惟於警詢及
    偵訊時檢警均未向被告提及該槍具有殺傷力，且僅提示槍枝
    照片供被告辨識，扣案之槍枝上並無被告之指紋，本案並無
    積極證據證明被告交付與曾錦新之槍枝，與曾錦新遭查獲之
    扣案槍枝具有同一性等語。經查：
  ㈠員警於109 年10月7 日下午2 時20分許，持原審法院核發之
    搜索票，前往曾錦新位於屏東縣○○鄉○○路00號之住處執行搜
    索，於該住處2 樓房間內扣得非制式手槍1 支（型號：JP-9
    15；含金屬彈匣2 個）及已貫通之槍管1 個；曾錦新所涉非
    法寄藏非制式手槍及槍砲主要組成零件等罪嫌部分，業經原
    審法院另案以110 年度訴字第40號判處罪刑確定等情，有原
    審法院109 年聲搜字第965 號搜索票、110 年度訴字第40號
    刑事判決、屏東縣政府警察局內埔分局搜索扣押筆錄暨扣押
    物品目錄表、扣押物品收據各1 份、扣案槍枝照片1 張、搜
    索現場暨扣押物照片10張在卷可稽（見警卷第89至97、125 
    頁；他卷第64至67頁；原審卷第65至73頁），復有另案扣案
    如附表編號1 、2 所示非制式手槍1 支（含金屬彈匣2 個）
    、槍管1個可資佐證。此部分事實，堪可認定。
  ㈡證人曾錦新於偵查中已證稱：扣案之槍枝1 支、彈匣2 個、
    槍管1 個係黃豐鼎於109 年8 月到我家寄放的，他拿給我後
    ，我放在住處2 樓衣櫃裡等語（見原審卷第149 至150 頁）
    ；其於原審法院110 年度訴字第40號刑事案件110 年2 月22
    日準備程序及同年4 月15日審判程序中亦均證稱：扣案槍枝
    等物，我記得是109 年8 月下旬某一天下午2 時至3 時許，
    被告到我住處附近外空地拿給我，寄放在我這裡等語（見原
    審卷第114 、143 頁）。嗣證人曾錦新於本院111年6月7日
    審理中復證述：扣案的槍枝、槍管及彈匣等物都是被告拿過
    來寄放在我家的，他說這些東西寄放在我家，因為他在外面
    有跟人家結怨，怕人家找麻煩，之前講的被告拿來我家寄放
    的時間、地點正確等情甚明(見本院卷第140、141 頁)。再
    衡以被告於原審供承：我跟曾錦新從小就認識了，是玩伴，
    沒有任何糾紛；我跟曾錦新的感情，如果他跟我開口，只要
    我可以我都會做給他等語（見原審卷第228、230 頁）。足
    見證人曾錦新與被告交情匪淺，無任何恩怨及糾紛，衡諸常
    情，證人曾錦新應無設詞誣陷被告之動機及必要。證人曾錦
    新前揭證言之憑信性甚高，堪可採信。
  ㈢被告於警詢中供稱：我原本叫黃瑞裕，後來改名為黃豐鼎；
    警方於109 年10月7 日下午2 時20分許搜索曾錦新位於屏東
    縣○○鄉○○路00號之住處時，於該址二樓衣櫃上扣得之手槍（
    型號：JP-915）1 支、彈匣2 個及槍管1 個是他被抓走以前
    我拿到他家給他的，正確日期我忘了，我應該有用一個袋子
    裝起來，在他家三合院前，他走出來的。我有跟他說過我跟
    潮州人有糾紛等語（見警卷第9 至16頁），核與證人曾錦新
    前開證詞相符，堪認證人曾錦新前開所證員警於109 年10月
    7 日在其前開住處扣得之非制式手槍1 支、彈匣2 個、槍管
    1 個，係被告於109 年8 月下旬某日下午2 時至3 時許，至
    曾錦新前開住處旁空地外交與曾錦新保管等情，應屬實情。
    從而，被告應係於109 年8 月下旬前某日，在不詳地點取得
    扣案如附表編號1 、2 所示非制式手槍1 支（含金屬彈匣2 
    個）及槍管1 個後，於109 年8 月下旬某日下午2 至3 時許
    ，在曾錦新位於屏東縣○○鄉○○路00號之住處旁空地，將上開
    非制式手槍1 支（含金屬彈匣2 個）及槍管1 個交由曾錦新
    藏放之事實，即堪以認定。
  ㈣前揭非制式手槍1 支、金屬彈匣2 個、槍管1 個經檢察官送
    請內政部警政署刑事警察局鑑定，其結果認：一、送鑑手槍
    1 支（槍枝管制編號0000000000號，含2 個金屬彈匣），認
    係非制式手槍，由仿手槍外型製造之槍枝，組裝已貫通之金
    屬槍管而成，擊發功能正常，可供擊發適用子彈使用，認具
    殺傷力。二、送鑑槍管1 個，認係已貫通之金屬槍管（可供
    組成具殺傷力槍枝使用）等情，有內政部警政署刑事警察局
    109 年11月25日刑鑑字第1098013832號鑑定書1 份暨槍枝、
    彈匣、槍管照片9 張存卷可憑（見警卷第105 至107 頁），
    足見扣案槍枝係非制式手槍甚明，屬槍砲彈藥刀械管制條例
    第4 條第1 項第1 款所規定之槍砲，依同條例第7 條第4項
    之規定，非經中央主管機關許可，不得持有之。另前揭槍管
    1 個，經檢察官函詢內政部上開槍管是否為公告之槍砲主要
    組成零件乙節，該部函覆稱：依內政部警政署刑事警察局10
    9 年11月25日刑鑑字第1098013832號鑑定書所載：「送鑑槍
    管1 個，認係已貫通之金屬槍管（可供組成具殺傷力槍枝使
    用）：屬公告之槍砲主要組成零件等語，有內政部110 年3 
    月5 日內授警字第1100012149號函1 份（見原審卷第119頁
    ）。足認扣案槍管係中央主管機關公告之槍砲主要組成零件
    ，屬槍砲彈藥刀械管制條例第4 條第1 項第1 款、第2 項所
    規定之槍砲主要組成零件，依同條例第13條第4 項之規定，
    非經中央主管機關許可，不得持有之。因此，被告於109年8
     月下旬某日下午2 時至3 時許，交由曾錦新寄藏之非制式
    手槍1 支（含金屬彈匣2 個）具有殺傷力及槍管1 個屬槍砲
    主要組成零件之事實，自堪認定。
  ㈤證人曾錦新於109 年10月7 日第1 次警詢時雖證稱：扣案之
    槍枝、彈匣及槍管是朋友劉光徊拿給我，他說要丟掉，我覺
    得好看，我就拿來放在家裡等語（見警卷第21至24頁），然
    與被告前開警詢供承曾錦新扣案之槍枝、彈匣及槍管為其所
    交付等情節全然不同；且證人曾錦新於109 年10月8 日第2
    次警詢時亦陳稱：我於109 年10月7 日第1 次警詢時所為之
    陳述有部分不屬實，我說槍是劉光徊給我是說謊的等語（見
    警卷第31至32頁）。足見證人曾錦新第1 次警詢證述扣案之
    非制式手槍、彈匣及槍管為劉光徊所交付等節，顯非實情。
    復衡以證人曾錦新與被告間交情匪淺，已如前述，故證人曾
    錦新起初於第1 次警詢時證稱：扣案槍枝、彈匣及槍管係朋
    友劉光徊交給我的等語，僅係為掩飾該等扣案物實際上為被
    告所寄藏而捏造之詞。證人曾錦新於109 年10月7日警詢中
    證述扣案槍枝為劉光徊所交付云云，應係迴護被告之詞，自
    難採為有利於被告之依據。
  ㈥被告雖辯稱：我當初買的是模型槍，被陳慶良借去，陳慶良
    歸還之後，我發現不是我原來的槍，要退回去，可是又找不
    到陳慶良，曾錦新就跟我說把槍給他；扣案的槍枝不是我的
    ，是陳慶良拿一支舊的槍把我新的模型槍換走了，我不知道
    陳慶良給我的槍有殺傷力，我如果知道我就不會收，也不會
    給曾錦新云云。而證人曾錦新於偵查中亦一度證稱：（檢察
    官問：109 年10月7 日警察持搜索票到你家搜索時有扣到一
    把槍，你稱是黃豐鼎拿給你的？）黃豐鼎之前買了一把模型
    槍，有借給一個叫慶良的男子，後來慶良託人把槍拿去潮州
    還給黃豐鼎，黃豐鼎當天就去我家，我看到槍用牛皮紙袋裝
    起來，打開袋子時，我看那把槍不像是模型槍，黃豐鼎有打
    電話給慶良，慶良原本說要叫人來拿回去換，但後來就不接
    電話。我就跟黃豐鼎說既然這把不是你的槍就給我，我就收
    下這把槍云云（見偵卷第35頁）。然證人陳慶良於本院審理
    中作證時已否認上情，並證述：109 年3 、4 月間，被告來
    找我處理他跟別人的債務糾紛的事情，因為這件事情我們有
    發生不愉快，我們的交情就不好了，就沒有再見面；後來被
    告有透過朋友跟我說，他因為槍枝的事情被抓，要我出庭作
    證說槍枝有經過我的手，我說我不要幫被告作證，後來我要
    找他見面問清楚為何要我作證，他就不願意跟我見面了；我
    沒有見過也沒有經手扣案槍枝等語(見本院卷第213-215   
    頁)。再觀諸證人曾錦新於110 年1月12日偵訊及於110 年2 
    月22日另案準備程序及110 年4 月15日另案審判程序中所證
    ，其僅曾提及被告因與潮州人有糾紛，為防身而持有上開槍
    枝、彈匣及槍管，且為避免遭警方查緝，遂將上開物品交由
    其保管等情，均未提及被告曾購買1 支模型槍，嗣被告將該
    把模型槍借給陳慶良，陳慶良將上開模型槍更換成扣案之手
    槍返還後，被告再將扣案之手槍交付與曾錦新等節，證人曾
    錦新於109 年10月8 日警詢時亦未曾如此供述。迨至被告於
    110 年4 月17日警詢時提及曾購買模型槍出借陳慶良後遭更
    換等情後，證人曾錦新於110 年6 月28日經檢察官傳喚到庭
    作證時，始改稱：黃豐鼎原本有1 把模型槍，借給了陳慶良
    ，後來陳慶良還回來的槍不是黃豐鼎原本那把槍，我就跟黃
    豐鼎說既然這把不是你的，那就給我等語（見偵卷第35頁）
    。證人曾錦新事後突然更易其證詞，真實性殊值懷疑。且證
    人曾錦新於本院審理時明確證述：我不認識陳慶良，我被抓
    之後才聽被告說到陳慶良等語(見本院卷第141、142 頁)，
    復參以被告與證人曾錦新之交情匪淺，且證人曾錦新於第1 
    次警詢時亦曾迴護被告等情，前均已敘及。準此，證人曾錦
    新於110 年6 月28日檢察官訊問時所為前開證述，僅係附和
    被告前開辯解，應屬事後迴護被告之詞甚為明灼，當無可信
    ，自難採為有利於被告認定之依據。再者，衡以常情，具殺
    傷力之非制式手槍客觀價值理應高於模型槍客觀價值，陳慶
    良應無可能無緣無故以真槍調換被告所稱之模型槍且事後置
    之不理。此觀被告於原審自承：陳慶良也不可能拿真槍跟我
    換道具槍等語（見原審卷第230 頁）自明。被告於本院審理
    中又改稱：曾錦新的媽媽有看到曾錦新改造本案的槍枝；警
    察也說這把槍跟我沒有關係，不是曾錦新改的就是陳慶良改
    的云云(見本院卷第144、224頁)，然此為證人曾錦新所否認
    (見本院卷第142頁)。被告供詞反覆不一，所辯均係臨訟卸
    責之詞，尚難憑採。被告及辯護人雖聲請傳訊曾錦新之母親
    以證明扣案之槍枝是曾錦新所改造云云，然證人曾錦新於本
    院審理中已證述：我沒有改造扣案之槍枝，我不會改造等語
    甚明(見本院卷第142頁)，且警方搜索證人曾錦新住處時，
    並未扣得任何改造槍枝之工具或零件，有搜索扣押筆錄暨扣
    押物品目錄表可參，足見證人曾錦新上開證詞堪可採信。故
    本院認無傳訊曾錦新之母親到庭作證之必要，附此敘明。
  ㈦辯護人雖為被告辯護稱：被告固坦承曾於起訴書所載之時間
    、地點交付手槍1 支與曾錦新，惟於警詢及偵訊時檢警均未
    向被告提及該槍具有殺傷力，且僅提示槍枝照片供被告辨識
    ，扣案之槍枝上並無被告之指紋，本案並無積極證據證明被
    告交付與曾錦新之槍枝，與曾錦新遭查獲之扣案槍枝具有同
    一性等語。然審諸被告於警詢時供稱：（警員問：警方於10
    9 年10月7 日14時20分持原審法院搜索票於屏東縣○○鄉○○路
    00號曾錦新住處執行搜索，於該址二樓衣櫃上查扣手槍（型
    號：JP-9 15）1 支、彈匣2 個及槍管1 支，據曾錦新於本
    分局偵查隊所製作之調查筆錄？稱該槍枝來源為你提供給他
    ，是否屬實？）我拿給他的。（警員問：你於何時、地將槍
    枝交給曾錦新？）他被抓走以前我拿到他家給他的，正確日
    期我忘了。（警員問：為何你要將槍枝交付給曾錦新？）我
    之前有買過一把模型槍，那把模型槍外型非常好看，被陳慶
    良看到，他就叫我把那把模型槍給他看一下，經過3 至4 天
    以後，陳慶良跟我聯絡叫我到潮州鎮的814 生鮮超市附近的
    網咖外，他會叫人把槍拿還給我，結果槍不是原來的槍，變
    成是曾錦新被警方查扣的那把槍。（警員問：當時你發現陳
    慶良還你的手槍不是原來那把模型槍，你如何反應？）我就
    與他聯絡，怎麼不是原來的模型槍，變成一支黑色的手槍，
    他回答他也不知道，並稱他的手槍有經過綽號「阿興」的男
    子手上，他要查看看，就沒有消息了。（警員問：警方所查
    扣曾錦新所有的手槍1 把、彈匣2 個及槍管1 支，是否就是
    陳慶良交給你的手槍、彈匣、槍管等物品？）就是陳慶良交
    給我，因為我發覺不對，不是原來的模型槍，所以我就原封
    不動地交給曾錦新。（警員問：你為何要將手槍1 把、彈匣
    2 個及槍管1支交給曾錦新？）因為那時候我每天都跟曾錦
    新在一起，他知道有這支槍，而且他也喜歡玩手槍，所以他
    叫我拿給他看，我就直接給他了等語（見警卷第12至14頁）
    。足見警詢時，員警已具體、明確詢問被告關於搜索曾錦新
    時扣得之槍枝、彈匣及槍管是否為其所交付等語；復觀諸卷
    附之扣案槍枝彩色照片、曾錦新之全戶基本資料，可知扣案
    之非制式手槍1 支、彈匣2 個及槍管1 個之上均有曾錦新之
    簽名及捺印之貼紙，而被告於上開扣案槍枝照片及曾錦新戶
    籍資料均已簽名，並蓋印其指紋各1 枚等情，有曾錦新之全
    戶基本資料、扣案槍枝照片各1 紙在卷可稽（見警卷第124 
    、125 頁）。足見警員於警詢時，亦已提示曾錦新之照片、
    年籍資料及扣案之槍枝、彈匣及槍管照片供被告辨識、確認
    ，被告對於員警詢問時所指之手槍等物，應不致於有誤會、
    理解錯誤之可能；且被告於原審審理中亦自承：（審判長問
    ：109 年交給曾錦新除了你剛剛說的那把槍外，還有無別的
    槍？）沒有等語（見原審卷第231 頁）。足見被告於109 年
    交付與曾錦新之槍枝僅有1 支，並無其他槍枝，其於警詢時
    對於其供稱曾錦新扣案之手槍1 支、彈匣2 個及槍管1 個為
    其所交付等節自無混淆、誤認之理。依被告前開供述及上開
    等情以觀，已堪認被告於警詢時，已明確知悉員警所詢問之
    槍枝為曾錦新扣案如附表編號1 所示之非制式手槍，猶明確
    供承前開手槍係其交付與曾錦新等情甚明。由此益徵被告於
    前揭時間、地點交付與曾錦新之手槍確係曾錦新遭查獲之扣
    案手槍等情無訛，辯護人前開所辨，顯無可採。又警察、檢
    察官固未於警詢、偵訊告知被告於曾錦新處扣得之非制式手
    槍具有殺傷力（見警卷第9 至17頁；偵卷第43至44頁），然
    此部分尚與法定程序無違，且與被告交付曾錦新之手槍，與
    曾錦新遭查獲之扣案手槍是否具有同一性等節殊無關聯，辯
    護人執前開主張為被告置辯，亦非可採。又如前所述，被告
    於109年8月下旬將扣案之槍械交由曾錦新寄藏，而曾錦新係
    於109年10月7日被查獲，已相隔一個月餘，則扣案之槍械上
    未殘留被告之指紋亦無違反常理。辯護人以扣案之槍枝上並
    無被告之指紋為由，主張扣案之槍械並非被告所有，尚難酌
    採。
  ㈧公訴意旨雖認被告於109 年8 月下旬某日某時許，在其友人
    曾錦新位於屏東縣○○鄉○○路00號住處旁空地將前開非制式手
    槍1 支、彈匣2 個及槍管1 個交付與曾錦新之行為，應構成
    非法轉讓非制式手槍及槍砲之主要組成零件等罪嫌。惟按所
    謂轉讓手槍，係指行為人基於「移轉所有權」之意思，將手
    槍無償讓與他人；或非基於營利之目的，以原價或低於原價
    有償讓與他人而言（最高法院96年度台上字第4636號刑事判
    決意旨參照）。證人曾錦新遭扣案之槍枝、彈匣及槍管係被
    告為避免遭警方查緝，而於前揭時間、地點，將上開扣案物
    交與曾錦新保管、寄藏等情，業經本院認定如前。足見被告
    僅係將上開手槍、彈匣及槍管暫交由曾錦新保管，主觀上並
    無將上開手槍、彈匣及槍管之所有權轉讓與曾錦新之意甚明
    ，自應認本案被告之行為僅構成非法持有非制式手槍及非法
    持有槍砲之主要組成零件之犯行。公訴意旨認被告應構成非
    法轉讓非制式手槍及非法轉讓槍砲之主要組成零件之犯行，
    容有誤會，應予指明。
  ㈨綜上所述，被告上開所辯，核屬臨訟卸責之詞，均不足取。
    本案事證明確，被告前開犯行均堪以認定，應予依法論科。
三、論罪科刑 
  ㈠按槍砲彈藥刀械管制條例所稱「持有」，係指就槍械執持占
    有而言。行為人主觀上若對槍械有執持占有之意思，客觀上
    亦有足以顯示實現其占有物上權利之行為，即足當之。換言
    之，行為人對槍械有管領支配之意思，並實際上已將槍械移
    入自己事實上得為管領支配之狀態，即屬持有，與其實際上
    執持占有時間長短並無必然之關係。又槍砲彈藥刀械管制條
    例所稱之持有槍、彈，係指行為人主觀上有將槍、彈移置於
    自己實力支配之意思，客觀上並已實現其占有管領支配之行
    為而言，至於行為人持有之原因及占有管領之時間久暫，則
    非所問（最高法院96年度台上字第3718號、98年度台上字第
    854 號、100 年度台上字第2543號刑事判決意旨參照）。又
    槍砲彈藥刀械管制條例第7 條規定，固於109 年6 月10日經
    修正公布、同年月12日生效施行。惟按行為人實行構成要件
    之行為如本即預定有一定時間之繼續，須此一定時間經過後
    ，犯罪始為完成，同時其法益侵害狀態始隨之終了之犯罪，
    稱之為「繼續犯」；核與行為人實行構成要件之行為，侵害
    一定之法益時，犯罪即為完成，其後法益侵害之狀態縱為繼
    續，已不認其為犯罪事實之犯罪，稱之為「狀態犯」者不同
    。未經許可持有手槍、子彈，其持有之繼續，為行為之繼續
    ，亦即一經持有，罪已成立，但其完結須繼續至持有行為終
    了時為止。其間法律縱有變更，然其行為既繼續實施至新法
    施行以後，即與犯罪後法律有變更之情形不同，不生新舊法
    比較適用之問題（最高法院95年度台上字第3461號、102 年
    度台上字第1305號刑事判決意旨參照）。查被告自109 年8
    月下旬前某日，取得如附表編號1 、2 所示之具殺傷力非制
    式手槍1 支（含金屬彈匣2 個）及槍管1 個，並於109 年8
    月下旬某日下午2 時至3 時許，將前開非制式手槍及槍管交
    由曾錦新藏放，被告主觀上並無將上開手槍、彈匣及槍管之
    所有權轉讓與曾錦新之意等情，業經本院認定如前。可見被
    告主觀上對於該非制式手槍及槍管仍有管領支配之意，且衡
    情被告若有用槍需求，仍得隨時自曾錦新處取回前開手槍及
    槍管，由其任意使用支配、處分甚明，足認該非制式手槍及
    槍管於109 年8 月下旬某日下午2 時至3 時許，被告藏放於
    曾錦新住處後，至曾錦新於109 年10月7 日下午2 時20分許
    為警查獲上開非制式手槍及槍管前，仍為被告間接占有而管
    領。惟被告前開持有槍枝及槍砲主要組成零件之行為，乃行
    為之繼續，並非狀態之繼續，均應評價為繼續犯，故應以被
    告行為終了時之法律為行為時法。準此，被告本案非法持有
    非制式手槍及槍砲主要組成零件之行為，係於109 年10月7
    日經被告委託寄藏上開手槍及槍管之曾錦新為警查獲時，其
    持有行為始告終了，尚不生新舊法比較適用之問題。
  ㈡核被告所為，係犯槍砲彈藥刀械管制條例第7 條第4 項之非
    法持有非制式手槍罪及同條例第13條第4 項之非法持有槍砲
    之主要組成零件罪。公訴意旨雖認被告所為係構成槍砲彈藥
    刀械管制條例第7 條第2 項之非法轉讓非制式手槍罪及同條
    例第13條第2 項之非法轉讓槍砲之主要組成零件罪等罪嫌，
    容有未洽，惟因基本社會事實同一，且非法持有非制式手槍
    罪及非法持有槍砲之主要組成零件罪之法定刑及罪質顯較非
    法轉讓非制式手槍及非法轉讓槍砲之主要組成零件罪為輕，
    變更法條為非法持有非制式手槍罪及非法持有槍砲主要組成
    零件罪對被告之防禦權不生影響，爰依刑事訴訟法第300 條
    規定，予以變更起訴法條。
  ㈢按未經許可持有槍砲、彈藥、刀械等，其持有之繼續，為行
    為之繼續，並非狀態之繼續，亦即一經持有，該罪雖告成立
    ，但其完結須繼續至持有行為終了之時為止（最高法院94年
    度台上字第7415號判決意旨參照）。查被告於109 年8 月下
    旬前某日，在不詳地點取得如附表編號1 、2 所示非制式手
    槍1 支及槍管1 個起，至109 年10月7 日為警查獲止，該期
    間非法持有非制式手槍及屬槍砲主要組成零件之槍管之行為
    ，均屬繼續犯，各僅成立一罪。又被告同時非法持有具殺傷
    力之非制式手槍1 支及屬槍砲主要組成零件之槍管1 個，乃
    係以一行為觸犯上述2 罪名，為想像競合犯，應依刑法第55
    條之規定，從一重論以槍砲彈藥刀械管制條例第7 條第4 項
    之非法持有非制式手槍罪。
  ㈣查被告前因違反藥事法，經原審法院以107 年度訴字第59號
    判決判處有期徒刑8 月，嗣經被告提起上訴，經本院以107 
    年度上訴字第782 號判決駁回上訴確定；又因施用毒品案件
    ，經原審法院以107 年度簡字第1263號判決判處有期徒刑5 
    月確定。前開2 案經本院以107年度聲字第1256號裁定應執
    行有期徒刑1 年確定，於108 年9 月12日縮短刑期假釋出監
    ，於同年月29日假釋期滿未經撤銷視為徒刑執行完畢等情，
    此有臺灣高等法院被告前案紀錄表1 份附卷可憑。被告於受
    徒刑執行完畢後，5 年以內故意再犯本案有期徒刑以上之罪
    ，為累犯。至於司法院釋字第775 號解釋，依解釋文及理由
    之意旨，係指構成累犯者，不分情節，一律加重最低本刑，
    於不符合刑法第59條所定要件之情形下，致生行為人所受之
    刑罰超過其所應負擔罪責之個案，不符罪刑相當原則、比例
    原則。於此範圍內，在修正前，為避免發生上述罪刑不相當
    之情形，法院就該個案應裁量是否加重最低本刑；依此，該
    解釋係指個案應量處最低法定刑、又無法適用刑法第59條在
    內減輕規定之情形，法院應依此解釋意旨裁量不予加重最低
    本刑（最高法院108 年度台上字第338 號刑事判決意旨參照
    ）。本案被告所犯之罪並無上開情事，應依刑法第47條第1 
    項規定加重其刑。
四、原審認被告罪證明確，並審酌被告明知非制式手槍、槍砲之
    主要組成零件對生命財產安全及社會秩序均有危害，仍無視
    國家制定法律嚴加查緝取締之禁令，未經許可，持有客觀上
    具有侵害法益危險性之槍枝及槍管，對社會治安及民眾生命
    財產安全，已構成潛在威脅，所為殊值不該；復考量被告始
    終否認犯行之犯後態度，兼衡被告之刑事前科紀錄（構成累
    犯部分不重覆評價），有前引之臺灣高等法院被告前案紀錄
    表1 份可參，被告持有槍枝、槍管之種類、數量，及持有期
    間無證據證明持以從事其他犯罪行為等情，暨被告自陳為國
    中肄業之智識程度、從事改良文蛤、離婚、2 名子女之家庭
    生活、經濟狀況等語（見原審卷第232 頁）等一切情狀，量
    處有期徒刑5年8月，併科罰金新臺幣(下同)8萬元，並諭知
    罰金如易服勞役，以1,000元折算1日；並敘明違禁物，不問
    屬於犯罪行為人與否，沒收之，刑法第38條第1 項定有明文
    ，另案扣案如附表編號1 所示之物，經鑑定為具有殺傷力之
    非制式手槍，又另案扣案如附表編號2 之物，為公告之槍砲
    主要組成零件，均如前述，性質上均屬違禁物，均應依刑法
    第38條第1 項規定宣告沒收。
五、本院審理後，認原判決認事用法，核無不合，量刑亦屬允當
    。被告上訴意旨否認犯罪，指摘原判決不當，為無理由，應
    予駁回。
據上論結，應依刑事訴訟法第368條，判決如主文。
本案經檢察官李忠提起公訴，檢察官孫小玲到庭執行職務。
中　　華　　民　　國　　111 　年　　9 　　月　　6 　　日
                  刑事第二庭    審判長法  官  孫強
                                      法  官  鄭詠仁
                                      法  官  范惠瑩
以上正本證明與原本無異。
如不服本判決應於收受本判決後20日內向本院提出上訴書狀，其
未敘述上訴理由者，並得於提起上訴後20日內向本院補提理由書
狀（均須按他造當事人之人數附繕本）「切勿逕送上級法院」。
中　　華　　民　　國　　111 　年　　9 　　月　　6 　　日
                                      書記官  王居珉
附錄本判決論罪科刑法條：
【槍砲彈藥刀械管制條例第7條】
未經許可，製造、販賣或運輸制式或非制式火砲、肩射武器、機
關槍、衝鋒槍、卡柄槍、自動步槍、普通步槍、馬槍、手槍或各
類砲彈、炸彈、爆裂物者，處無期徒刑或七年以上有期徒刑，併
科新臺幣三千萬元以下罰金。
未經許可，轉讓、出租或出借前項所列槍砲、彈藥者，處無期徒
刑或五年以上有期徒刑，併科新臺幣一千萬元以下罰金。
意圖供自己或他人犯罪之用，而犯前二項之罪者，處死刑或無期
徒刑；處徒刑者，併科新臺幣五千萬元以下罰金。
未經許可，持有、寄藏或意圖販賣而陳列第一項所列槍砲、彈藥
者，處五年以上有期徒刑，併科新臺幣一千萬元以下罰金。
意圖供自己或他人犯罪之用，以強盜、搶奪、竊盜或其他非法方
法，持有依法執行公務之人所持有之第一項所列槍砲、彈藥者，
得加重其刑至二分之一。
第一項至第三項之未遂犯罰之。
【槍砲彈藥刀械管制條例第13條】
未經許可，製造、販賣或運輸槍砲、彈藥之主要組成零件者，處
三年以上十年以下有期徒刑，併科新台幣七百萬元以下罰金。
未經許可，轉讓、出租或出借前項零件者，處一年以上七年以下
有期徒刑，併科新台幣五百萬元以下罰金。
意圖供自己或他人犯罪之用，而犯前二項之罪者，處五年以上有
期徒刑，併科新台幣一千萬元以下罰金。
未經許可，持有、寄藏或意圖販賣而陳列第一項所列零件者，處
六月以上五年以下有期徒刑，併科新台幣三百萬元以下罰金。
第一項至第三項之未遂犯罰之。

附表：
編號 物品名稱 數量          鑑定結果 1 仿造手槍（含金屬彈匣2 個；槍枝管制編號0000000000號） 1 支 送鑑手槍1 支（槍枝管制編號0000000000號，含2 個金屬彈匣），認係非制式手槍，由仿手槍外型製造之槍枝，組裝已貫通之金屬槍管而成，擊發功能正常，可供擊發適用子彈使用，認具殺傷力。（見警卷第105 頁） 2 槍管 1 個 ⒈送鑑槍管1 個，認係已貫通之金屬槍管（可供組成具殺傷力槍枝使用）。（見警卷第105 頁） ⒉依內政部警政署刑事警察局109年11月25日刑鑑字第1098013832號鑑定書所載「送鑑槍管1 個，認係已貫通之金屬槍管（可供組成具殺傷力槍枝使用）（如影像8~ 9）」：屬公告之槍砲主要組成零件。（見原審卷第119 頁）